# Samia Rachid

Anschrift Otto-Fischer-Str. 3, 50674 Köln

E-Mail samia.rachid03@gmail.com

Telefon +49 17 8 1362 899

Geburtsdatum 03.03.1998

Staatsbürgerschaft Deutsch

Engagiertes Team-Mitglied mit langjähriger Erfahrung in verschiedenen Bereichen und Branchen. Mit meiner strukturierten Arbeitsweise, ausgeprägten Kommunikationsfähigkeiten und emotionaler Intelligenz meistere ich jede Herausforderung. Ich freue mich darauf, neue und spannende Aufgaben anzugehen und meinen Beitrag zum gemeinsamen Erfolg zu leisten. Ich freue mich darauf, Ihr Team mit meiner Erfahrung und Energie zu bereichern.

## **Beruflicher Werdegang**

11/2018 - 05/2019

### **Product Designerin & Marketing**

Nuromedia GmbH, Köln

- Für AFAR Cloud Projekt (Drohnengesteuerte Agrar Monitorisierung)
- Assistenz in Gestaltungselementen von EU geförderten Forschungsprojekten
- · Marketing und Asset-Erstellung
- Kommunikation mit Kunden und Partnern auf internationalen Messen

03/2021 - 2024

## **Werkstudentin Datascience & Design**

Technische Hochschule Köln, Köln

- KI-Campus Modulentwicklung Erstellung eines online Kurses (Datenvisualisierung)
- Datenvisualisierung (Dashboarderstellung mit Grafana)
- Datenanalyse und Auswertung mit Python und Jupiternotebook
- User-Interface, Research, Design Entwicklung, App-Development, Wireframe Erstellung, UX Design

07/2023 - 12/2023

#### **Freelance Art Director**

We Own You, Köln

- · Kommunikation mit Kunden
- Projektmanagement und Konzepterstellung für Kunde im Bereich Marketing für Solarenergie in Europa
- Kamapgnengestaltung und Erstellung/Konzpetion

03/2022 - bis jetzt

#### **Frontendeveloper**

hylane, Köln

- Erstellung von Marketing Assets und Kommunikation mit Kunden und Kooperationsbüros
- User Experience Research und erstellung von Website Prototypen und Dashboard Klickdummies
- Implementierung und Entwicklung von Websiten, Dashboards und weiteren Digitalen und Print-assets (Angular, Nest.js, Javascript, Version controlling, maintenance und hosting mit Microsoft Azure)

## **Ausbildung**

09/2016 - 09/2018

Mediengestaltung, Grafikdesign, 3D Software (blender + Maya), Programmierung, Mediengestalterin

bm Bildung in medienberufen mbH

09/2019 - 07/2023

Integrated Design (UI / UX), Bachelor of Arts

KISD - Köln International School of Design, Köln

09/2021 - 02/2022	Daten & Informationswissenschaften, Schwerpunkt Datenvisualisierung & Informationen im Unternehmen, Bachelor of Science  Technische Hochschule Köln
04/2021 - 05/2021	Al-driven storytelling projection for Vilnius' 700th birthday, Summerschool  Vilnius Technische Universität Litauen, Vilnius, Lithauen
10/2022 - 02/2023	Interdisziplinäre Studien, Geospatial Information, Concept Design, Datenanalytik, Mathematik, Python
	Kyushu Universität, Fukuoka, Japan

## Kenntnisse

MySQL

UI / UX Design

Data Management

Code & Data Visualisation

Technologie

Erfahrung mit dem MS Office-Paket

Führerschein

Unabhängiges Arbeiten

# **Sprachen**

Englisch - C2

Deutsch - C2

Japanisch - A2

Arabisch - B2